【裁判字號】    92,裁,1620
【裁判日期】    921114
【裁判案由】    房屋稅
【裁判全文】
最  高  行  政  法  院  裁  定                  九十二年度裁字第一六二○號
    抗  告  人  甲○○
右抗告人因與相對人臺北市稅捐稽徵處間房屋稅及地價稅事件，對於中華民國九十一
年十月二十一日臺北高等行政法院九十一年度訴字第二一七號裁定提起抗告，本院裁
定如左︰
    主  文
抗告駁回。
抗告訴訟費用由抗告人負擔。
    理  由
一、按抗告法院認抗告為不合法或無理由者，應為駁回抗告之裁定。
二、抗告意旨略謂：抗告人所有系爭二筆土地免徵地價稅，合法登記面積為三一七平
    方公尺，相對人將標準價格、折舊、街路等級調整，因而地價稅、房屋稅每年稅
    額不同，多年多次申請復查均未處分，救濟標的有十四項等指摘原裁定違誤，求
    予廢棄。
三、按「人民對於中央或地方機關之行政處分，認為違法或不當，致損害其權利或利
    益者，得依本法提起訴願。但法律另有規定者，從其規定。」、「訴願應具訴願
    書，載明左列事項，由訴願人或代理人簽名或蓋章．．．四、訴願請求事項。．
    ．．」、「訴願事件有左列各款情形之一者，應為不受理之決定：一、訴願書不
    合法定程式不能補正或經通知補正逾期不補正者。」訴願法第一條第一項、第五
    十六條第一項及第七十七條第一款分別定有明文。次按「原告之訴，有左列各款
    情形之一者，行政法院應以裁定駁回之。但其情形可以補正者，審判長應定期間
    先命補正：十、起訴不合程式或不備其他要件者」行政訴訟法第一百零七條第一
    項第十款亦有明定。
四、原裁定係以：本件抗告人就其所有之台北市○○區○○段四小段四四八、四五五
    之二地號土地主張免徵地價稅，並就其所有之同市○○○路○段六十四號及六十
    八號地下室房屋課稅面積主張更正為三一七平方公尺，於九十年七月十三日經由
    相對人稅捐稽徵處向台北市政府提起訴願，經該府訴願審議委員會以九十年八月
    六日北市訴卯字第九○二○六三○八一○號書函請抗告人究對臺北市稅捐稽徵處
    何者之行政處分不服，請於文到五十內以書面陳明，該書函業於九十年八月九日
    送達，抗告人於九十年八月十四日回函說明不知書函所指何一訴願案件無法說明
    ，經該府訴願審議委員會再以九十年八月十六日北市訴卯字第九○二○六三○八
    二○號書函檢送訴願書予抗告人，並請其究對何者之行政處分不服，請於文到五
    日內以書面陳明，該書函業於九十年八月二十日送達，抗告人分別於同年八月二
    十九日、十月十二日補充說明：「本案為『新案』標的有十四項，標的不同，內
    容不同，年度不同」迄未明確說明其不服之行政處分為何，台北市政府爰認抗告
    人經通知補正逾期不補正，以訴願不受理，駁回其訴願，揆諸前揭說明，自無不
    合，本件抗告人所提訴願，既未經合法訴願程序，復對之提起行政訴訟，因認其
    訴不合法而予以裁定駁回，核無違誤，抗告意旨仍執前詞，未具體指明原裁定適
    用法律有何違誤，求予廢棄，經核為無理由，應予駁回。
五、依行政訴訟法第二百七十二條、第一百零四條、民事訴訟法第四百九十二條、第
    九十五條、第七十八條，裁定如主文。
中    華    民    國    九十二      年      十一      月      十四      日
                    最 高 行 政 法 院  第 二 庭
                                審 判 長 法  官      陳  石  獅
                                         法  官      吳  錦  龍
                                         法  官      劉  鑫  楨
                                         法  官      高  啟  燦
                                         法  官      黃  合  文
右  正  本  證  明  與  原  本  無  異
                                         法院書記官  蘇  金  全
中    華    民    國    九十二      年      十一      月    二十五      日


司法院資訊處製作；財團法人民間司法改革基金會備份。
